臺灣士林地方法院刑事判決　　　　　　　 93年度訴字第378號
公　訴　人　臺灣士林地方法院檢察署檢察官
被　　　告　丙○○
被　　　告　甲○○
被　　　告　乙○○
上列被告因妨害自由等案件，經檢察官提起公訴（92年度偵字第
8851號），本院經訊問被告後，被告為認罪之答辯，本院合議庭
裁定由受命法官獨任以簡式審判程序審理，並判決如下：
    主  文
丙○○共同以非法方法剝奪人之行動自由，累犯，處有期徒刑
月，如易科罰金，以佰元折算壹日。
甲○○共同以非法方法剝奪人之行動自由，處有期徒刑貳月，如
易科罰金，以佰元折算壹日。
乙○○共同以非法方法剝奪人之行動自由，處有期徒刑貳月，如
易科罰金，以佰元折算壹日。
    事  實
一、丙○○曾因詐欺案件，經臺灣臺北地方法院以86年度易字第
    364 號判決判處有期徒刑一年，並經臺灣高等法院以86年度
    上易字第2703號判決駁回上訴確定，經送監執行，於87年8
    月19日執行完畢（構成累犯）；甲○○曾因竊盜案件，經本
    院於民國88年4 月27日以88年度少易字第3 號判決判處有期
    徒刑五月，緩刑四年確定，於88年9 月1 日起緩刑交付保護
    管束，仍在緩刑期間；乙○○曾因偽造貨幣案件，經本院於
    92 年3月4 日以91年度訴字第514 號判決判處罰金三千元，
    緩刑二年確定，尚在緩刑期間（均未構成累犯），竟猶不知
    悔改，因戊○○於92年5 月10日23時許，在臺北市○○街
    278 號門口，遭丙○○毆打，造成戊○○受有右眼周圍瘀傷
    、左眉擦傷、左頭皮瘀傷、右大腿淤傷、頭部瘀傷等身體傷
    害（傷害部分業據戊○○撤回告訴），遂心生不滿，回家後
    要求胞弟己○○代為出氣，己○○於同年月11日19時30分許
    ，前往臺北市○○街找丙○○時，知悉丙○○在同街281 號
    卡拉OK喝酒，遂動手毀損該店（毀損部分未據告訴），丙○○與甲○○、乙○○、辛○○、壬○○及丁○○等六人（辛○○、壬○○、丁○○未到案，另行審結），竟基於妨害自
    由犯意之聯絡，於同年月12日17時許渠等分別搭乘車牌號碼
    為Z5-0423 號、2E- 0555號二部自用小客車，前往己○○位
    於臺北市北投區○○○路40巷10號1 樓之住處，欲找戊○○
    兄弟出面解決糾紛，於到達該址按門鈴後，渠等六人進入屋
    內後，丙○○即喝令將戊○○及其父庚○○押走，庚○○、
    戊○○因懼於對方人多勢眾不敢反抗，任由丙○○等人押出
    門外，丙○○、辛○○、壬○○將庚○○押上辛○○所駕駛
    之車牌號碼為Z5-0423 號自用小客車內，由辛○○負責開車
    ，壬○○坐前座，丙○○坐庚○○旁邊，二人負責控制庚○○之行動，甲○○則將戊○○押到乙○○駕駛車牌號碼為
    2E-0555 號之自用小客車內，丁○○坐前座，甲○○坐戊○○旁邊，二人負責控制戊○○行動，而共同以此非法之方法
    剝奪庚○○、戊○○之行動自由，嗣行經杏林二路路口時，
    為己○○發覺，遂與不詳姓名之成年男子約六人，基於傷害
    之犯意聯絡，分持西瓜刀、鋁製棒球棍等物，在杏林二路32
    號處攔下辛○○所駕駛之Z5-0423 號自用小客車，將該車車
    窗打破（毀損部分未據告訴），並追砍、毆打業已停車，人
    在車外之乙○○，造成乙○○受有右上肢多處切割傷、併多
    條肌腱斷裂、頭皮、右胸、右腰、右臀部多處切割傷之之身
    體傷害（傷害部分業據乙○○撤回告訴），而戊○○則趁乙○○、甲○○、丁○○等三人將車停在中和街390 巷口處並
    均已下車之機會，自行逃離，丙○○、辛○○、壬○○等三
    人則行駛至新北投捷運站處，始將庚○○釋放。
三、案經戊○○、庚○○訴由臺北市政府警察局北投分局報請臺
    灣士林地方法院檢察署檢察官偵查起訴。
    理  由
一、右揭事實，業據被告丙○○、甲○○、乙○○於本院審理時
    坦承不諱（見本院93年12月2 日審判筆錄第4 頁至第9 頁）
    ，核與告訴人庚○○、戊○○於警詢（見偵查卷第37頁至第
    44頁）及偵查（見偵查卷第88頁至第89頁）時之指訴情節互
    核相符，是本件事證明確，被告右揭犯行堪予認定，應依法
    論科。
二、核被告丙○○、甲○○、乙○○所為，均係犯刑法第302 條
    第1 項之以非法方法，剝奪人之行動自由罪。被告三人與其
    餘三名未到庭被告辛○○、壬○○、丁○○間就該犯行，有
    犯意聯絡，行為分擔，應論以共同正犯。查被告丙○○曾因
    詐欺案件，經臺灣臺北地方法院以86年度易字第364 號判決
    判處有期徒刑一年，並經臺灣高等法院以86年度上易字第
    2703 號 判決駁回上訴確定，經送監執行，於87年8 月19日
    執行完畢，有臺灣高等法院被告全國前案紀錄表一紙在卷足
    憑，其於有期徒刑執行完畢後五年內再犯有期徒刑以上之本
    罪，為累犯，應依法加重其刑。爰審酌被告丙○○、甲○○
    、乙○○有如犯罪事實欄所載之犯罪紀錄，素行不良，渠等
    因債務糾紛一時失慮而為本件犯行，犯罪手法、所生損害、
    犯罪後坦承犯行，且與告訴人庚○○、戊○○達成和解，告
    訴人當庭表示願意原諒被告並請求從輕量刑等一切情狀，分
    別量處如主文所示之刑，並均諭知易科罰金之折算標準。
據上論斷，應依刑事訴訟法第273 條之1 第1 項、第299 條第1
項前段，刑法第28條、第302 條第1 項、第47條、第41條第1 項
，罰金罰鍰提高標準條例第1 條前段、第2 條，判決如主文。
本案經檢察官謝榮林到庭執行職務。
中　　華　　民　　國　　94　　年　　1 　　月　　3 　　日
                  刑事第四庭法  官  高雅敏
上正本證明與原本無異。
如不服本判決，應於判決送達後10日內，向本院提出上訴狀。
                            書記官  丁梅芬
中　　華　　民　　國　　94　　年　　1 　　月　　3 　　日
附錄本案論罪科刑法條之依據：
刑法第302條第1項：
私行拘禁或以其他非法方法，剝奪人之行動自由者，處五年以下
有期徒刑、拘役或三百元以下罰金。
